ACORDAO-COMPLETO-2414291

ACÓRDÃO DE RELAÇÃO

ACÓRDÃO DE RELAÇÃO 1526/2020 ATA 22/2020 - PLENÁRIO

Acórdão 1526/2020-TCU-Plenário
Considerando se tratar de representação em face de possíveis irregularidades na contratação de solução de plataforma tecnológica integradora, com abrangência nacional, que ofereça o gerenciamento e a intermediação de serviços de transporte terrestre de passageiros acionado via aplicativo para web e mobile, para atender as necessidades de deslocamento a serviço de funcionários, colaboradores e estagiários do Conglomerado Banco do Brasil S.A;
Considerando que a representação veicula argumentos semelhantes aos deduzidos no âmbito do TC Processo 005.490/2018-9, que resultou no Acórdão 286/2020-TCU-Plenário (relator Ministro Raimundo Carreiro) ;
Considerando que o formato de contratação ora adotado pelo Banco do Brasil, que contempla o agenciamento e a intermediação de transporte por demanda, baseado em tecnologia da informação, embora inove com a possibilidade de comparação de preços entre vários prestadores de serviço, segue as linhas gerais do modelo já adotado pela entidade e que foi analisado pelo Tribunal no bojo do referido acórdão;
Considerando que essa forma de contratação segue os moldes - e até mesmo representa uma evolução - do que vem sendo adotado nos últimos anos no mercado corporativo e na Administração Pública, nesta última com o uso do Táxi Gov;
Considerando que as matérias de natureza tributária suscitadas pelo representante estão fora da competência do Tribunal, não sendo capazes de influenciar o deslinde deste processo;
Considerando que as demais alegações deduzidas pelo representante não se confirmaram;
Considerando, finalmente, que a ausência do fumus boni iuris conduz à não adoção de medida cautelar; 
Os Ministros do Tribunal de Contas da União ACORDAM, por unanimidade, com fundamento no art. 43, inciso I, da Lei 8.443/1992, arts. 143, inciso III; 235 c/c o art. 237, VII e parágrafo único, todos do Regimento Interno/TCU, em conhecer da presente representação, por preencher os requisitos de admissibilidade, para, no mérito, considerá-la improcedente; indeferir por consequência a medida cautelar pleiteada, e em informar o conteúdo deste acórdão ao representante e ao Banco do Brasil, juntamente com a instrução (peça 14) , de acordo com os pareceres emitidos nos autos.
1. Processo TC-Processo 018.808/2020-4 (REPRESENTAÇÃO) 
	1.1. Órgão/Entidade: Banco do Brasil S.A.
	1.2. Relator: Ministro Bruno Dantas
	1.3. Representante do Ministério Público: não atuou
	1.4. Unidade Técnica: Secretaria de Controle Externo de Aquisições Logísticas (Selog) .
	1.5. Representação legal: Rubens Antonio Alves (181294/OAB-SP) e outros, representando Associação dos Taxistas Prime. 
	1.6. Determinações/Recomendações/Orientações: não há.

Banco do Brasil S.A.

ACORDAO-COMPLETO-2423261

Acórdão de Relação 2056/2020 - Plenário

Acórdão de Relação

BRUNO DANTAS

Não atuou

REPRESENTAÇÃO (REPR)

Secretaria de Controle Externo de Aquisições Logísticas (Selog).